臺灣高等法院臺中分院刑事判決　　　 100年度上訴字第1001號
　　　　　　　　　　　　　　　　　 100年度上訴字第1023號
上　訴　人
即　被　告　陳俊勳
指定辯護人　本院公設辯護人賴泰鈞
上列上訴人因違反毒品危害防制條例案件，不服臺灣彰化地方法
院100年度訴字第276、374號中華民國100年4月13日第一審判決
（起訴案號：臺灣彰化地方法院檢察署100年度偵字第859號、第
1853號 ），提起上訴，本院判決如下：
    主  文
上訴駁回。
    事  實
一、陳俊勳（綽號「兩齒」、「白毛」）前於民國96年間，因違
    反毒品危害防制條例案件，經台灣彰化地方法院以96年度訴
    字第1013號判決分別判處有期徒刑7月、8月、4月，定應執
    行有期徒刑1年3月確定，嗣因中華民國九十六年罪犯減刑條
    例實施，而經法院裁定減刑，並應執行有期徒刑7月15日，
    甫於98年1月31日縮刑期滿而執行完畢。詎其仍不知悔改，
    明知海洛因係屬政府所列管之第一級毒品，不得販賣、轉讓
    或持有，竟仍基於轉讓第一級毒品海洛因之犯意，以其所持
    用之門號0000000000號行動電話作為聯絡工具，而於附表一
    編號1至3所示之時間、地點，分別為如附表一編號1至3所示
    之轉讓第一級毒品海洛因予李隆寶（詳犯罪事實如附表一所
    示）。
二、陳俊勳另意圖營利，或以賺取價差之方式或抽取部分海洛因
    供己吸食之方式，賺取量差之主觀意圖，亦以其所持用之門
    號0000000000號行動電話為聯絡工具，於附表二編號1至4所
    示之時間、地點，以附表二上開編號所示之方式，販賣第一
    級毒品海洛因予洪沛霖、劉建顯及賴志緯等人（詳犯罪事實
    如附表一所示）。嗣經台灣彰化地方法院核准自99年11 月
    22日起，對陳俊勳持用之門號0000000000號行動電話實施通
    訊監察後，查獲上情，並於100年1月26日，拘提陳俊勳到案
    ，並在陳俊勳位於彰化縣花壇鄉○○村○○路25號之住所，
    扣得Sony Ericsson牌行動電話1支及搭配使用之門號000000
    0000號SIM卡1張。
二、案經彰化縣警察局彰化分局報告臺灣彰化地方法院檢察署檢
    察官偵查起訴及臺灣彰化地方法院檢察署檢察官簽分偵辦後
    追加起訴。
    理  由
壹、證據能力部分：
一、證人李隆寶、證人即購毒者洪沛霖、劉建顯、賴志緯於偵查
    中具結後之陳述：
  (一)按被告以外之人於偵查中向檢察官所為陳述，除顯有不可信
    之情況者外，得為證據，刑事訴訟法第159 條之1 第2 項定
    有明文。偵查中對被告以外之人（包括證人、鑑定人、告訴
    人、被害人及共同被告等）所為之偵查筆錄，或被告以外之
    人向檢察官所提之書面陳述，性質上均屬傳聞證據。惟現階
    段刑事訴訟法規定檢察官代表國家偵查犯罪、實施公訴，依
    法其有訊問被告、證人及鑑定人之權，證人、鑑定人且須具
    結，而實務運作時，檢察官偵查中向被告以外之人所取得之
    陳述，原則上均能遵守法律規定，不致違法取供，其可信度
    極高，職是，被告以外之人前於偵查中已具結而為證述，除
    反對該項供述得具有證據能力之一方，已釋明「顯有不可信
    之情況」之理由外，不宜遽指該證人於偵查中之陳述不具證
    據能力。
  (二)查本件後開所引證人李隆寶、證人即購毒者洪沛霖、劉建顯
    、賴志緯於檢察官偵查中所為之證述，均經具結，有證人結
    文附卷可稽（100年度偵字第859 號偵卷第115、141、156頁
    ，100 年度偵字第1850號卷第7 頁），且並無證據證明上開
    證述有何顯不可信之情況。依上說明，本院認證人李隆寶、
    證人即購毒者洪沛霖、劉建顯、賴志緯於偵查中具結後證言
    具有證據能力，且已經合法調查，得作為認定犯罪事實之判
    斷依據。
二、通訊監察譯文部分：
  (一)按所謂被告以外之人於審判外之陳述，係指被告以外之人就
    其曾經參與或見聞之事實，事後追憶並於審判外為陳述者而
    言。如被告以外之人係被告犯罪之共同正犯、共犯、相對人
    、被害人或其他關係人，而於被告實行犯罪行為時與被告為
    言詞或書面對談，且其對話之本身即係構成被告犯罪行為之
    部分內容者，因非屬其事後就曾經與聞之事實所為之追憶，
    自與審判外之陳述有間，二者不容混淆。又國家基於犯罪偵
    查之目的，對被告或犯罪嫌疑人進行通訊監察，乃係以監控
    與過濾受監察人通訊內容之方式，蒐集對其有關之紀錄，並
    將該紀錄予以查扣，作為認定犯罪與否之證據，屬於刑事訴
    訟上強制處分之一種，而監聽係通訊保障及監察法（下稱：
    通保法）第13條第1 項所定通訊監察方法之一，司法警察機
    關依法定程序執行監聽取得之錄音，係以錄音設備之機械作
    用，真實保存當時通訊之內容，如通訊一方為受監察人，司
    法警察在監聽中蒐集所得之通訊者對話，若其通話本身即係
    被告進行犯罪中構成犯罪事實之部分內容，則依前開說明，
    自與所謂「審判外之陳述」無涉，應不受傳聞法則之規範，
    當然具有證據能力。至司法警察依據監聽錄音結果予以翻譯
    而製作之監聽譯文，屬於文書證據之一種，於被告或訴訟關
    係人對其譯文之真實性發生爭執或有所懷疑時，法院固應依
    刑事訴訟法第165 條之1 第2 項規定，以適當之設備，顯示
    該監聽錄音帶之聲音，以踐行調查證據之程序，俾確認該錄
    音聲音是否為通訊者本人及其內容與監聽譯文之記載是否相
    符；或傳喚該通訊者；或依其他法定程序，為證據調查。倘
    被告或訴訟關係人對該通訊監察譯文之真實性並不爭執，即
    無勘驗辨認其錄音聲音之調查必要性，法院於審判期日如已
    踐行提示監聽譯文供當事人辨認或告以要旨，使其表示意見
    等程序並為辯論者，其所為之訴訟程序即無不合（最高法院
    97年度臺上字第5940號判決意旨參見）。再按有事實足認被
    告或犯罪嫌疑人涉犯有最輕本刑為三年以上有期徒刑之罪嫌
    ，並危害國家安全或社會秩序情節重大，而有相當理由可信
    其通訊內容與本案有關，且不能或難以其他方法蒐集或調查
    證據者，在偵查中由檢察官依司法警察機關聲請或依職權以
    書面記載第11條之事項，並敘明理由、檢附相關文件，聲請
    該管法院核發，通訊保障及監察法第5 條第1 項第1 款、第
    2 項定有明文。是如依上開程序之通訊監察所取得之證據，
    即屬依法定程序所取得，自有證據能力。
  (二)本案對被告陳俊勳所使用之門號0000000000號行動電話及對
    0000000000號行動電話實施通訊監察，係台灣彰化地方法院
    依法核發實施，本件監聽業經台灣彰化地方法院於99年12月
    13 日核發之99年聲監字第94 6號通訊監察書（監聽期間自
    99年12月13日起至100年1月11日止、及含電話附表影本）及
    台灣彰化地方法院於99年11月19日核發之99年聲監字第889
    號、99年12月20日核發之99年度聲監續字第779號、10年1月
    17 日核發之100年度聲監續字第52號通訊監察書各1份在卷
    可稽（詳見100年度偵字第859號偵卷第51至56頁），是該通
    訊監察譯文（詳後所述）取得之合法性當無疑義。本院於審
    判期日並踐行提示通訊監聽譯文供當事人及被告之指定辯護
    人辨認並告以要旨，使渠等表示意見，其等均表示對上開通
    訊監察譯文無意見，是該通訊監察譯文自具有證據能力。
三、扣案物部分：扣案之Sony Ericsson 牌行動電話1 支（含00
    00000000號SIM卡1張），係員警持台灣彰化地方法院所核發
    之搜索票（100年度聲搜字第264號），至被告位於彰化縣花
    壇鄉○○村○○路25之住所內進行搜索所扣得，有上開搜索
    票、搜索扣押筆錄及扣押物品目錄表各一份附卷可參（見
    100 年度偵字第859號偵卷第47至49頁），應認上開扣案物
    並無違法取得之情形，具有證據能力。
四、本判決所引用其他被告以外之人之其餘供述證據部分：
  (一)按被告以外之人於審判外之陳述，雖不符合同法第159 條之
    1 至第159 條之4 之規定，但經當事人於審判程序同意作為
    證據，法院審酌該言詞陳述或書面陳述作成時之情況，認為
    適當者，亦得為證據。當事人、代理人或辯護人於法院調查
    證據時，知有第159 條第1 項不得為證據之情形，而未於言
    詞辯論終結前聲明異議者，視為有前項之同意，刑事訴訟法
    第159 條之5 亦有規定。該立法意旨在於傳聞證據未經當事
    人之反對詰問予以核實，原則上先予排除。惟若當事人已放
    棄反對詰問權，於審判程序中表明同意該等傳聞證據可作為
    證據；或於言詞辯論終結前未聲明異議，基於尊重當事人對
    傳聞證據之處分權，及證據資料愈豐富，愈有助於真實發見
    之理念，且強化言詞辯論主義，使訴訟程序得以順暢進行，
    上開傳聞證據亦均具有證據能力。
  (二)本判決下列所引用被告以外之人於審判外之言詞或書面陳述
    （即證人李隆寶、證人即購毒者洪沛霖、劉建顯及賴志緯之
    警詢筆錄，及指認犯罪嫌疑人紀錄表），雖不符前四條之規
    定，屬傳聞證據，然各該被告以外之人於審判外之陳述均出
    於自由意思為之，且陳述之時點較接近於事實發生之時點，
    陳述之內容係其等親自見聞之事，亦無不法取供之情形，本
    院審酌上開證據資料製作時之情況，並無顯有不可信及違法
    不當之瑕疵，且被告及其指定辯護人於本院言詞辯論終結前
    亦未聲明異議，本院審酌上開證人之陳述作成之情況，並無
    不適當之情形，故依刑事訴訟法第159條之5第2項之規定，
    認為以之作為證據應屬適當，自有證據能力。
五、按被告（此不同於被告以外之人）之自白，非出於強暴、脅
    迫、利誘、詐欺、疲勞訊問、違法羈押或其他不正之方法，
    且與事實相符者，得為證據，刑事訴訟法第156 條第1 項定
    有明文。本件被告陳俊勳於偵訊、羈押訊問、原審及本院對
    於其轉讓毒品之自白部分，被告及其指定辯護人於本院審理
    時均未提出其他可供證明被告下列經本院所引用之自白部分
    ，究有如何之遭受「強暴、脅迫、利誘、詐欺、疲勞訊問、
    違法羈押或其他不正之方法」始為自白之證據，以供本院得
    以即時調查審認，並參酌上開所述證據部分之證據等，均足
    認被告下列經本院所引用之自白部分，其與事實相符者，依
    法自得為證據。
六、另按刑事訴訟法第159 條之4 規定，可作為證據之文書有：
    一、除顯有不可信之情況外，公務員職務上製作之紀錄文書
    、證明文書。二、除顯有不可信之情況外，從事業務之人於
    業務上或通常業務過程所須製作之紀錄文書、證明文書。三
    、除前二款之情形外，其他於可信之特別情況下所製作之文
    書。而該法條第2 款所稱從事業務之人於業務上或通常業務
    過程所須製作之紀錄文書、證明文書，因係於通常業務過程
    不間斷、有規律而準確之記載，且大部分紀錄係完成於業務
    終了前後，無預見日後可能會被提供作為證據之不實登載動
    機，不實之可能性小，除非該等紀錄文書或證明文書有顯然
    不可信之情況，否則有承認其為證據之必要；因此，採取上
    開文書作為證據，應注意該文書之製作，是否係於例行性之
    業務過程中，基於觀察或發現而當場或即時記載之特徵，查
    卷附之行動電話門號之通聯調閱查詢單，係電信業者依申請
    人申辦門號時所登記之身分資料而登錄，僅用以識別門號申
    請人之人別；而通聯紀錄則係由各家電信業者為計算電話通
    話費用，而以電信業者管控之電腦設備逐筆紀錄通話門號之
    通話日期、時間長短、通話對方門號（即發話方、受話方與
    發簡訊）、通話地點所在之最近基地台位置等。查卷附之遠
    傳資料查詢（見本院卷），電信業者依申請人申辦門號時所
    登記之身分資料而登錄，僅用以識別門號申請人之人別，顯
    非為訴訟上之特定目的而製作，而係屬於通常業務過程中不
    間斷之規律性、機械性記載，自屬於從事業務之人於業務上
    或通常業務過程所須製作之紀錄文書，經查亦無顯不可信之
    情況，故本件遠傳資料查詢單自應具有證據能力。
七、卷附其餘非供述證據，無傳聞法則之適用，與本案待證事實
    具有關連性，且無證據證明係公務員違法取得或製作之物，
    自得採為證據。
貳、認定被告犯罪之各項證據及理由
一、轉讓第一級毒品海洛因部分：
    訊據被告陳俊勳就上開附表一所示轉讓第一級毒品海洛因之
    犯行坦承不諱，核與證人李隆寶於警詢、偵訊中所證述之情
    節相符，且有0000000000、0000000000號行動電話之通訊監
    察譯文在卷可稽（參見同上偵卷第43頁背面、第63、80、13
    1頁背面），復有扣案之Sony Ericsson牌行動電話1支（含
    000000 0000號SIM卡1張）可資佐證，足見被告上開自白與
    事實相符。本件事證明確，被告上開如附表一所示轉讓第一
    級毒品海洛因之犯行均堪認定。
二、販賣第一級毒品海洛因部分：被告雖坦承有於附表二所示之
    時間、地點向洪沛霖、劉建顯、賴志緯等人收款，其後經過
    數分鐘或二十分鐘，即交付第一級毒品海洛因予洪沛霖、劉
    建顯、賴志緯等人之事實，惟矢口否認有販賣第一級毒品海
    洛因之犯行，辯稱伊僅係幫洪沛霖、劉建顯、賴志緯等人向
    人購買第一級毒品海洛因，其間未賺取價差，僅係幫助洪沛
    霖、劉建顯、賴志緯等人施用毒品而已，雖劉建顯、賴志緯
    二人部分，於交付第一級毒品海洛因後有向渠等要求買得之
    第一級毒品海洛因，分伊共同施用，但此為伊幫助施毒品行
    為完成後之另一行為，劉建顯、賴志緯二人可自由決定是否
    將購入之第一級毒品海洛因分伊共同施用，伊如附表二所示
    之行為均無意圖營利之主觀犯意云云，惟查：
  (一)附表二編號1販賣第一級毒品海洛因予洪沛霖部分：
    上揭犯罪事實，業據證人即購毒者洪沛霖迭於警詢、偵訊時
    均證述屬實（100年度偵字第859號卷第24至26頁、第116至
    118頁），且證人洪沛霖於原審審理時具結證稱：「（請問
    你有無綽號？家裡電話？）沒有。我家裡電話00-0000000。
    」、「（請提示偵卷第87頁99年12月21日下午4時29分譯文
    ）（電話是否是你與被告的通話？）是的。」、「（通話的
    內容為何？）我請他動作快一點，我平常都叫被告『同窗』
    ，我叫被告幫我調第一級毒品海洛因新臺幣500元。」、「
    （電話聯絡後，被告何時拿第一級毒品海洛因給你？）當日
    下午5點多，地點在彰化縣花壇鄉○○路接近秀水鄉的地方
    ，是在產業道路旁。」、「（請你詳細說明去年12月21日當
    天你將500元交給被告，被告交付第一級毒品海洛因給你的
    過程？）當天我是先打電話給被告，然後我就直接去被告家
    中，在樓下拿錢給被告，並且約定20分鐘後在番花路交貨，
    然後我就離開，差不多在20分鐘後我就依約定前往番花路，
    被告就拿一包毒品到番花路交給我。」、「（交付第一級毒
    品海洛因的地點番花路是靠近何處？）番花路附近有一間廟
    是「十八姑娘廟」。」、「「（為何你在電話中跟被告說要
    動作快一點？）因為我那時有在上班，我打給他的時候，被
    告在睡覺，我就叫他動作快一點。」等語，並有如下之通訊
    監察譯文之對話內容：
┌──┬───────┬──────┬───────────────┬──────┬─────────┐
│編號│通話號碼      │時間        │譯文內容                      │基地台地址  │備註              │
├──┼───────┼──────┼───────────────┼──────┼─────────┤
│1   │洪沛霖使用04-7│99年12月21日│（A：洪沛霖；B：陳俊勳）      │彰化縣花壇鄉│100 年度偵字第859 │
│    │881646號市內電│下午4 時29分│B ：喂..                      │中山路一段91│號偵卷第25頁背面  │
│    │話撥打被告所持│20秒        │A ：喂..同窗ㄝ..              │號          │                  │
│    │用之0000000000│            │B ：ㄝ..你好..你好阿我現在要過│            │                  │
│    │號行動電話    │            │去哦..                        │            │                  │
│    │              │            │A ：好啊..                    │            │                  │
│    │              │            │B ：啊.手腳要快啦..           │            │                  │
│    │              │            │A ：好..                      │            │                  │
└──┴───────┴──────┴───────────────┴──────┴─────────┘
    及指認犯罪嫌疑人紀錄表1 紙在卷可參（見同上偵卷第27頁
    ），並有扣案之Sony Ericsson 牌行動電話1 支（含000000
    0000號SIM 卡1 張）可資佐證，足見證人洪沛霖上開證述為
    真，況證人洪沛霖於原審審理時具結證稱：伊與被告係國中
    同學，平常很常走動，去被告那裡泡茶，與被告並無何恩怨
    等語（見原審卷第77頁反面），本院審酌證人洪沛霖與被告
    陳俊勳間既為從前同窗，交情不錯且無任何仇怨，證人洪沛
    霖自無須甘冒誣指被告販賣毒品重罪之風險，一再於警、偵
    訊及本院審理時指證被告販賣毒品，至被告雖以：伊係與證
    人洪沛霖一起合資購買等語置辯，惟查上情業據證人洪沛霖
    迭於偵訊及原審審理時均否認在卷，且證人洪沛霖亦於原審
    審理時證稱：「（毒品拿回來時是如何包裝？）用衛生紙包
    著，只有一包，他整包拿給我，我拿了那包後就走了。」等
    語，並無任何合資購買後二人再行分裝之現象，益見上開毒
    品海洛因確實係證人洪沛霖向被告陳俊勳所購，自難認上開
    辯詞為可採信，綜上各節交互以觀，堪認被告陳俊勳確於上
    揭時、地販賣海洛因予證人洪沛霖，其辯解顯屬避就之詞，
    不足採信。
  (二)附表一編號2販賣第一級毒品海洛因予劉建顯部分：
    上揭犯罪事實，業據證人劉建顯於警詢及偵訊中均證述屬實
    （見同上偵卷第30至32頁、第157 至160 頁），且證人劉建
    顯於原審審理時復結證稱：「（在1月26日之前幾天，你是
    否曾去被告家中？）有。」、「（那次去他家做何事？）叫
    他幫我拿第一級毒品海洛因。」、「（經過的情形如何？）
    當天我是直接去被告家中，請被告幫我拿第一級毒品海洛因
    ，我是在二樓被告的房間內，拿新臺幣（下同）1千元給被
    告，然後被告就下樓，過了約1-2分鐘被告就拿壹包毒品給
    我，他說幫我拿毒品沒有賺錢，希望能夠吸一些我的毒品，
    所以我們就把該包毒品，在被告房間內以注射的方式施用該
    包第一級毒品海洛因完畢，我們兩個各用一支針筒。」、「
    （當天你如何將第一級毒品海洛因分給被告？）我們先將水
    注入該包海洛因之後，我與被告各拿一支針筒，從該包海洛
    因之內抽取施用。」、「（請你在1月23日那天拿錢給被告
    後，被告多久拿毒品出來？）大約2-3分鐘。」、「（那天
    被告家中還有別人嗎？）有李隆寶，李隆寶在被告二樓的房
    間，李隆寶那天說他怕被驗尿所以沒有施用，李隆寶也有看
    到被告拿海洛因給我。」、「（1月23日去被告家之前，有
    無打電話與被告聯絡？時間距離很久了，為何可以確認？）
    沒有，因為我很少打電話給被告，我去被告家中被告常常都
    在家。」等語，核與證人李隆寶於原審審理時結證稱：「1
    月23日劉建顯去被告住處的時候我剛好也在，但是因為我毒
    癮發作，不太清處他們在做什麼，我只看到他們二人用注射
    的方式在施用海洛因，因為我有接到採尿通知單，所以我忍
    住不施用海洛因。」等語相符，本院審酌證人劉建顯歷次於
    警詢、偵訊及原審審理時之證述情節均一致，其證言並無瑕
    疵可指，且其所證述其購買毒品後與被告陳俊勳共同施用第
    一級毒品海洛因之情形亦與證人李隆寶於原審所證述之情節
    相符，況證人劉建顯於原審審理時證稱：伊與被告陳俊勳並
    無恩怨，伊之前有借被告3千元，但是1月26日當天被告有將
    錢還給伊等語。既證人劉建顯之上開證詞無瑕疵可指，且其
    與被告無任何夙怨，亦無設詞誣搆被告涉犯重罪之必要，且
    其於本院審理時所證述於99年1月25日、同年月26日與被告
    持用之0000000000號行動電話聯絡，並於同年月26日前往被
    告家中係為追討被告積欠其3千元之借款，除與證人李隆寶
    於本院證述之情節相符外，復有上開雙向通聯紀錄（同上偵
    卷第188頁）在卷可稽，足見其證詞之可信性。被告空言否
    認上開販賣第一級毒品海洛因予證人劉建顯，自屬無據，尚
    難採信。
  (三)附表二編號3、4販賣第一級毒品予賴志緯部分：
  1.上揭犯罪事實，業據證人賴志緯迭於警詢及偵訊中證述在卷
    （見100 年度偵字第1853號卷第2 至5 頁、第8 至11頁），
    且證人賴志緯於原審審理時具結證稱：「（請你說明你向被
    告調取第一級毒品海洛因的經過？）兩次，那兩次都是我先
    打電話給被告，我們的代號是『叫便當』，然後被告就說好
    ，要我過來，我就從臺中過去被告花壇的住處，我就拿5百
    元給他，被告就出去一下，再回來拿毒品給我，兩次都是5
    百元。」、「（出去約多久被告才回來？）兩次差不多都是
    20-30分鐘，我都是在被告家中等他。」、「（被告給你的
    毒品如何包裝？）裡面是塑膠袋，外面用衛生紙包裹。有一
    次我要自己施用全部的毒品，被告有跟我講過，他幫我拿毒
    品沒有賺差價，希望可以跟我一起施用我買的毒品，所以這
    兩次被告幫我拿毒品回來之後，我就會將裝有海洛因的塑膠
    袋摻水，我與被告各拿一支注射針筒，抽取塑膠袋內的第一
    級毒品海洛因施用完畢，上開施用的地點就是在被告家中二
    樓房間。」、「（99年12月9日晚上8點20幾分的時候，你有
    與被告通過電話，通完電話之後你多久到達被告住處？）我
    最後一通電話是8點49分，通完電話後，我就開車到被告住
    處，距離我家約半個鐘頭的車程，我拿錢給被告，被告約
    20-30分鐘後，才又拿毒品給我。」、「（另外一次99年12
    月21日中午12點50分，你與被告通過電話，你是否通完電話
    之後，馬上開車到被告住處？）是的。第二次的情形，也與
    第一次差不多。」等語，並有如下之通訊監察譯文內容：
┌──┬───────┬──────┬───────────────┬──────┬─────────┐
│編號│通話號碼      │時間        │譯文內容                      │基地台地址  │備註              │
├──┼───────┼──────┼───────────────┼──────┼─────────┤
│1   │賴志緯使用0932│99年12月9 日│（A：陳俊勳；B：賴志緯）      │彰化縣花壇鄉│100 年度偵字第1853│
│    │600971號行動電│晚間8 時21分│B ：喂..                      │中山路一段91│號偵卷第3頁       │
│    │話撥打被告所持│32秒        │A ：喂，怎麼最近都沒看到人是按│號4樓       │                  │
│    │用之0000000000│            │怎，在忙什麼！                │            │                  │
│    │號行動電話    │            │B ：啊，在忙錢啊，忙什麼，嗯，│            │                  │
│    │              │            │要賺錢啦！                    │            │                  │
│    │              │            │A：喔                         │            │                  │
│    │              │            │B ：對阿，你這支現在有在用了哦│            │                  │
│    │              │            │？                            │            │                  │
│    │              │            │A：啊，加減啦，對啦！         │            │                  │
│    │              │            │B：喔                         │            │                  │
│    │              │            │A：對啦                       │            │                  │
│    │              │            │B：好啦                       │            │                  │
│    │              │            │A：哦                         │            │                  │
│    │              │            │B：好啊                       │            │                  │
│    │              │            │A：有要過來嗎？               │            │                  │
│    │              │            │B ：看看啦，是... 只有這樣而已│            │                  │
│    │              │            │啦..對阿！                    │            │                  │
│    │              │            │A ：你過來聊天有什麼關係，我現│            │                  │
│    │              │            │在家裡有茶葉阿！              │            │                  │
│    │              │            │B：對阿..                     │            │                  │
│    │              │            │A：大家來聊天有什麼關係！     │            │                  │
│    │              │            │B：對阿..                     │            │                  │
│    │              │            │A：對阿                       │            │                  │
│    │              │            │B ：對阿..嗯..那個我是想過去啦│            │                  │
│    │              │            │，對阿！                      │            │                  │
│    │              │            │A：好..好..好！               │            │                  │
│    │              │            │B：阿，你茶葉5百元..          │            │                  │
│    │              │            │A：沒關係啦                   │            │                  │
│    │              │            │B：阿.嗯..                    │            │                  │
│    │              │            │A：過來啊                     │            │                  │
│    │              │            │B ：好啦，不然等一下看怎樣我再│            │                  │
│    │              │            │打給你！                      │            │                  │
│    │              │            │A ：好..好..好！              │            │                  │
│    │              │            │B ：哦.好！                   │            │                  │
├──┼───────┼──────┼───────────────┼──────┼─────────┤
│2   │賴志緯使用0932│99年12月9 日│（A：陳俊勳；B：賴志緯）      │  同    上  │同上頁            │
│    │600971號行動電│晚間8 時26分│A：喂                         │            │                  │
│    │話撥打被告所持│19秒        │B：喂                         │            │                  │
│    │用之0000000000│            │A：按怎歐                     │            │                  │
│    │號行動電話    │            │B：啊，你現在都在阿寶那邊嗎？ │            │                  │
│    │              │            │A：沒有啦，在我家啊！         │            │                  │
│    │              │            │B：你敢住在家裡？看..         │            │                  │
│    │              │            │A ：不會啦！又沒有怎樣，怎麼不│            │                  │
│    │              │            │敢住家裡。                    │            │                  │
│    │              │            │B ：上次是你自己在講的，我怎麼│            │                  │
│    │              │            │知道？                        │            │                  │
│    │              │            │A：沒有啦，沒有啦，嗯！       │            │                  │
│    │              │            │B ：嗯，我等一下晚一點有關係嗎│            │                  │
│    │              │            │？                            │            │                  │
│    │              │            │A ：沒關係啦，不要太晚，太晚人│            │                  │
│    │              │            │家在休息！                    │            │                  │
│    │              │            │B：哦，好啦！                 │            │                  │
│    │              │            │A：來這裡喝茶聊天有什麼關係！ │            │                  │
│    │              │            │B：好啦                       │            │                  │
│    │              │            │A：哦，好啦，嗯..             │            │                  │
├──┼───────┼──────┼───────────────┼──────┼─────────┤
│3   │賴志緯使用0932│99年12月9 日│（A：陳俊勳；B：賴志緯）      │  同    上  │同上頁背面        │
│    │600971號行動電│晚間8時49分 │A：喂                         │            │                  │
│    │話撥打被告所持│09秒        │B：耶                         │            │                  │
│    │用之0000000000│            │A：怎樣歐？                   │            │                  │
│    │號行動電話    │            │B：阿耶，500的茶葉哦          │            │                  │
│    │              │            │A：來啦！來啦！               │            │                  │
│    │              │            │B：對阿，那要確定哦！         │            │                  │
│    │              │            │A：嗯..嗯..                   │            │                  │
│    │              │            │B：好啦..好.好！              │            │                  │
├──┼───────┼──────┼───────────────┼──────┼─────────┤
│4   │賴志緯使用0932│99年12月21日│（A：陳俊勳；B：賴志緯）      │  同    上  │100 年度偵字第1853│
│    │600971號行動電│中午12時50分│A：喂                         │            │號卷第5頁背面     │
│    │話撥打被告所持│25秒        │B：喂                         │            │                  │
│    │用之0000000000│            │A：ㄟ                         │            │                  │
│    │號行動電話    │            │B ：買二個便當，我等一下要過去│            │                  │
│    │              │            │吃..                          │            │                  │
│    │              │            │A：好阿                       │            │                  │
│    │              │            │B：哦..好..                   │            │                  │
└──┴───────┴──────┴───────────────┴──────┴─────────┘
    及指認犯罪嫌疑人紀錄表1 紙在卷可稽（見上偵卷第6 頁）
    ，復有扣案之Sony Ericsson 牌行動電話1 支（含000000
    0000號SIM 卡1 張）可資佐證。
  2.被告雖以：證人賴志緯與其有恩怨，故挾怨報復等語，並舉
    證人李世昌於原審審理時之證詞為據。惟證人李世昌於原審
    審理時證稱：伊有看過被告與證人賴志緯吵架，他們二人互
    罵，伊就走了，但伊不曾當場聽到賴志緯要向被告調取毒品
    ，其二人吵架的原因是被告有向伊抱怨過，賴志緯要向被告
    調毒品且借錢，而被告不願意等語。是證人李世昌上開證言
    ，雖得證明被告與證人賴志緯曾經吵架，惟其所證述其等二
    人吵架原因部分，係聽被告所言，並非親自聽聞二人吵架之
    內容，此部分係屬傳聞證據，其證據能力自有疑問。況由上
    開通訊監察譯文之內容，可知證人賴志緯分別於99年12月9
    日及同年月21日撥打被告持用之行動電話向被告購買毒品時
    ，被告（即譯文中之A：陳俊勳）均主動表示：「我現在家
    裡有茶葉阿」、「來這裡喝茶聊天有什麼關係！」、「好阿
    ！」等語，並無被告所述證人賴志緯向其購買毒品，而被告
    不願意，亦無從看出被告與證人賴志緯有何結怨之情形，且
    證人洪沛霖亦於本院審理時證稱：被告的經濟狀況不好，被
    告有時候會到我家要飯吃，讓我太太不開心等語，證人賴志
    緯亦證稱：被告自己都沒有錢了，我怎會向他借錢等語，足
    見被告上開辯詞，應屬飾卸之詞，由證人賴志緯前後均屬一
    致之證述，及上開通訊監察譯文之內容，應可認定被告販賣
    第一級毒品海洛因予證人賴志緯之事實。
  (四)被告主觀上有意圖營利之理由：
    被告雖辯稱伊僅係幫洪沛霖、劉建顯、賴志緯等人向人購買
    第一級毒品海洛因，其間未賺取價差，僅係幫助洪沛霖、劉
    建顯、賴志緯等人施用毒品而已，雖劉建顯、賴志緯二人部
    分，於交付第一級毒品海洛因後有向渠等要求買得之第一級
    毒品海洛因，分伊共同施用，但此為伊幫助施毒品行為完成
    後之另一行為，劉建顯、賴志緯二人可自由決定是否將購入
    之第一級毒品海洛因分伊共同施用，伊如附表二所示之行為
    均無意圖營利之主觀犯意云云，惟按販賣毒品之所謂販賣行
    為，係行為人基於營利之目的，而販入或賣出毒品而言。販
    賣毒品者，其主觀上須有營利之意圖，且客觀上有販賣之行
    為，即足構成，至於實際上是否已經獲利，則非所問。即於
    有償讓與他人之初，係基於營利之意思，並著手實施，而因
    故無法高於購入之原價出售，最後不得不以原價或低於原價
    讓與他人時，仍屬販賣行為。必也始終無營利之意思，縱以
    原價或低於原價有償讓與他人，方難謂為販賣行為，而僅得
    以轉讓罪論處（最高法院93年度臺上字第165號刑事判決參
    照）。復衡以近年來毒品之濫用，危害國民健康與社會安定
    日益嚴重，治安機關對於販賣或施用毒品之犯罪行為，無不
    嚴加查緝，各傳播媒體對於政府大力掃毒之決心亦再三報導
    ，已使毒品不易取得且物稀價昂，苟被告於有償交付海洛因
    之交易過程中無利可圖，縱屬至愚，亦無甘冒被取締移送法
    辦判處重刑之危險而平白從事上開交易海洛因之理，是其等
    販入之價格必較其出售之價格為低，而有從中賺取買賣價差
    牟利之意圖及事實，應屬合理認定；又販賣海洛因係違法行
    為，非可公然為之，而海洛因亦無公定價格，係可任意分裝
    增減分量，且每次買賣之價格、數量，亦隨時依雙方之關係
    深淺、資力、需求量、對行情之認知、來源是否充裕、查緝
    是否嚴緊、購買者被查獲時供述購買對象之可能風險之評估
    等因素，而異其標準，機動調整，非可一概論之。從而販賣
    之利得，除非經行為人坦承犯行或價格、數量俱臻明確外，
    實難查得其交易實情，然販賣者從價差或量差中牟利，方式
    雖異，惟其販賣行為在意圖營利則屬同一。從而，舉凡有償
    交易，除足以反證其確係另基於某種非圖利本意之關係外，
    通常尚難因無法查悉其販入價格，作為是否高價賣出之比較
    ，諉以無營利之意思而阻卻販賣犯行之追訴。本件如附表二
    所示之購毒者其中洪沛霖稱伊與被告陳俊勳僅係國中同學，
    ，並非至親，且該海洛因交易係屬有償行為，被告向洪沛霖
    收取價款，其後付毒品，倘非有厚利可圖，自無平白甘冒觸
    犯重罪之風險而特意有償交付第一級毒品之理，足認被告陳
    俊勳主觀上確有營利之意圖甚明。又證人劉建顯及賴志緯均
    於原審審理時結證稱：伊向被告陳俊勳購得第一級毒品海洛
    因後，被告均向伊表示，因未賺取差價，故要求伊將其所購
    得之海洛因分予被告共同吸食等語，情節相同，被告與購毒
    者劉建顯、賴志緯僅係一般友人，均非至親，如附表二編號
    2至4所示之海洛因交易均屬有償行為，被告向劉建顯、賴志
    緯收取價款，其後付毒品，倘非有厚利可圖，自無平白甘冒
    觸重罪之風險而特意有償交付第一級毒品之理，足認被告陳
    俊勳上開販賣第一級毒品海洛因予劉建顯、賴志緯係以賺取
    供己毒品施用甚明，亦屬營利行為，其所為自屬販賣海洛因
    無疑；至於劉建顯、賴志緯苟收到第一級毒品海洛因，不同
    意分予被告吸食，並不能反證被告主觀上無營利之意圖，充
    其量僅係被告實際上是否已經獲利而已，是被告所辯伊無意
    圖營利云云，核與經驗法則相違，要係卸責之詞，不足採信
    。
  (五)綜上所述，本案事證已臻明確，被告陳俊勳所為上開各次
    販賣第一級毒品、轉讓第一級毒品之犯行，均堪認定，應予
    依法論科。
參、論罪科刑部分
一、按海洛因係毒品危害防制條例第2 條第2 項第1 款規定之第
    一級毒品，故核被告陳俊勳所為如附表一編號1 至3 所示之
    犯行，均係犯毒品危害防制條例第8 條第1 項轉讓第一級毒
    品罪；如附表二編號1 至4 所示之犯行，均係犯毒品危害防
    制條例第4 條第1 項販賣第一級毒品罪。其為販賣、轉讓毒
    品前，分別持有各該次之第一級毒品，應為其後各該次販賣
    及轉讓之犯行所吸收，均不另論處。
二、再按94年2 月2 日修正公佈，於95年7 月1 日施行之刑法，
    基於刑罰公平原則之考量，杜絕僥倖之犯罪心理，並避免易
    致鼓勵犯罪之誤解，已刪除第56條連續犯之規定。行為人反
    覆實行之犯罪行為茍係在刑法修正施行後者，因法律之修正
    已生阻斷連續犯之法律效果，除認應合於接續犯、繼續犯、
    集合犯等實質上一罪關係而以一罪論處外，基於一罪一罰之
    刑罰公平性，自應併合處罰。而刑法上所謂集合犯，係指數
    犯罪構成要件中，本即預定有數個同種類之行為將反覆實行
    ，雖其特質為行為含有反覆實行複數行為而評價為包括一罪
    ，但並非其所有反覆實行之行為，皆一律認為包括一罪，仍
    須從行為人之主觀犯意，自始係基於概括性，行為之時、空
    上具有密切關係，且依社會通念，認屬包括之一罪為合理適
    當者，始足當之，否則仍應依實質競合予以併合處罰。犯罪
    是否包括一罪之集合犯，客觀上應斟酌其法律規定文字之本
    來意涵、實現該犯罪目的之必要手段、社會生活經驗中該犯
    罪實行常態及社會通念等；主觀上則視其是否出於行為人之
    一次決意，並秉持刑罰公平原則，加以判斷（最高法院96年
    度臺上字第1850號、96年度臺上字第3531號、96年度臺上字
    第4969號、96年度臺上字第1168號判決意旨參照）。查被告
    陳俊勳就附表一編號1 至3 所為之各次轉讓第一級毒品罪、
    附表二編號1 至4 所示販賣第一級毒品罪，依吾人之生活經
    驗，其犯罪之實行，並非以反覆、繼續為常態，且其轉讓、
    販賣之時間、地點均不盡相同，難認係出於被告之1 次犯罪
    決意，尚不得認僅成立集合犯之包括一罪，均應予分論併罰
    。
三、刑之加重、減輕部分
  (一)查被告前於96年間，因違反毒品危害防制條例案件，經台
    灣彰化地方法院以96年度訴字第1013號判決分別判處有期徒
    刑7月、8月、4月，定應執行有期徒刑1年3月確定，嗣因中
    華民國九十六年罪犯減刑條例實施，而經同院以96年度聲減
    字第4102號裁定減為有期徒刑3月15日、4月、2月，應執行
    有期徒刑7月15日，甫於98年1月31日縮刑期滿而執行完畢之
    情，有卷附之臺灣高等法院被告前按紀錄表及刑案查註紀錄
    表可按，其受有期徒刑之執行完畢，5年以內故意再犯本件
    有期徒刑以上之罪，均為累犯，除販賣第一級毒品罪法定本
    刑為死刑、無期徒刑部分不得加重外，應就轉讓第一級毒品
    罪部分及販賣第一級毒品罪之得併科罰金刑部分，依刑法第
    47條第1項之規定加重其刑。
  (二)按犯毒品危害防制條例第4 條至第8 條之罪於偵查及審判中
    均自白者，減輕其刑，同條例第17條第2 項固有明文。經查
    ，被告於偵查中及本院審理時均坦承有如附表一編號1 所示
    之犯行（偵訊部分參見100 年度偵字第859 號卷第164 頁，
    原審審理部分參見原審卷100年3月30日審理筆錄），是被告
    所犯如附表一編號1所示之轉讓第一級毒品罪部分，應依毒
    品危害防制條例第17條第2項之規定減輕其刑。至附表一編
    號2、3之犯行，雖據被告於本院審理時自白犯罪，然其於偵
    查中則否認此部分之犯行，而附表二編號1至4所示之犯行，
    則為被告於偵訊及本院審理時均矢口否認，故被告所犯上開
    各罪，均與毒品危害防制條例第17條第2項之規定不符，自
    無從依該規定，減輕其刑，合予敘明。
  (三)又按刑事審判旨在實現刑罰權之分配的正義，故法院對有罪
    被告之科刑，應符合罪刑相當之原則，使輕重得宜，罰當其
    罪，以契合社會之法律感情，此所以刑法第57條明定科刑時
    應審酌一切情狀，尤應注意該條所列10款事項以為科刑輕重
    之標準，並於同法第59條賦予法院以裁量權，如認犯罪之情
    狀可憫恕，認科以最低度刑仍嫌過重者，得酌量減輕其刑，
    俾使法院就個案之量刑，能為適當之斟酌。刑法第59條之所
    謂犯罪之情狀，應審酌其犯罪有無可憫恕之事由，即有無特
    殊之原因與環境，在客觀上足以引起一般同情，暨宣告法定
    低度刑，是否猶嫌過重等因素，以為判斷（最高法院38年臺
    上字第16號、45年臺上字第1165號、51年臺上字第899 號判
    例參照）。查本件被告陳俊勳就附表二編號1 至4 所示犯行
    ，販賣海洛因所獲取之對價僅5 百至1 千元，尚屬零星小額
    ，揆其販賣情節，因價格、數量尚微，相對於長期大量販賣
    第一級毒品海洛因予他人以賺取巨額利潤之大毒梟而言，其
    對社會治安及國民健康之危害顯然較小，是從被告犯案情狀
    對照販賣第一級毒品罪既、未遂之法定本刑為「死刑或無期
    徒刑，處無期徒刑者，得併科新臺幣2 千萬元以下罰金」，
    顯情輕法重，若科以最輕之法定本刑無期徒刑，實嫌過苛，
    並難謂符合罪刑相當性及比例原則，更無從與大毒梟之惡行
    有所區隔，是認被告犯罪情狀相較於法定之重刑，在客觀上
    足以引起一般人之同情，情節尚堪憫恕，是爰就被告陳俊勳
    就附表二編號1 至4 所示之販賣第一級毒品罪，均適用刑法
    第59條規定，酌量減輕其刑。
  (四)被告陳俊勳就附表一編號1 、附表二編號1 至4 之各次之犯
    行，同時具有加重減輕事由，爰均依法先加（除法定本刑為
    死刑、無期徒刑部分依法不得加重外）後減之。
四、原審以被告罪證明確，審酌被告爰審酌被告陳俊勳自80 年
    間起即有多次毒品前科，有臺灣高等法院被告前案紀錄表及
    刑案資料查註紀錄表各1份附卷可參，其明知海洛因係列管
    之第一級毒品，使用均容易成癮，濫行施用，非但對施用者
    身心造成傷害，且多有施用致死之案例，而因其成癮性，常
    使施用者經濟地位發生實質改變而處於劣勢，容易造成家庭
    破裂戕害國力，為國家嚴格查禁之違禁物，仍不顧交易對象
    可能面臨之困境而為販賣或轉讓之犯行，其販賣或轉讓之行
    為，已助長毒品流通，致生危害於社會及他人身體健康，且
    被告陳俊勳甫於98年1月31日因施用毒品案件執行完畢出監
    ，竟仍不知悔改，復經查獲此次販賣、轉讓毒品犯行，更值
    非議，暨考量渠等之犯罪動機、目的、手段、智識程度、生
    活狀況，及犯後態度等一切情狀，分別量處如原判決附表一
    編號1至3及附表二編號1至4所示之刑，並定其應執行有期徒
    刑十八年八月以示懲儆。並以(一)按毒品危害防制條例第19
    條第1項規定，犯該條例第4條至第9條、第12條、第13條或
    第14條第1項、第2項之罪者，其供犯罪所用或因犯罪所得之
    財物，均沒收之，係採義務沒收主義。且金錢為代替物，重
    在兌換價值，而不在原物，自難拘泥於沒收原物之理論，認
    沒收販賣毒品所得之金錢，以當場查獲扣押者為限，苟能證
    明其為販賣毒品所得之金錢，均應予以沒收（最高法院92年
    度臺上字第5227號判決參照）。是販賣毒品所得之金錢，無
    論已否扣案，如仍屬存在，即應依法沒收。經查，被告陳俊
    勳分別販賣如附表二編號1至4所示之人如各該附表所示之毒
    品海洛因，而獲取如附表「金額」欄所載之財物，依其與交
    易對象之交易狀態及證人之證述，應均已收取，雖未經扣案
    ，惟無法證明已經滅失，且屬被告犯毒品危害防制條例第4
    條之罪所得之財物，雖未扣案，仍應依毒品危害防制條例第
    19條第1項規定諭知沒收如主文欄所示，如全部或一部不能
    沒收時，分別以其財產抵償之。(二)再按毒品危害防制條例
    第19條之規定屬相對沒收主義之立法，依該條規定宣告沒收
    者，以屬於被告所有之供犯罪所用或因犯罪所得之物為限（
    最高法院93年度臺上字第462號判決意旨參照）；再行動電
    話之SIM卡，係電信公司交予客戶使用，該門號期滿或退租
    時，電信公司僅須將原卡片所設定之資料由該公司之行動電
    話系統中消除，卡片並非由客戶所借用，亦無約滿或儲值額
    度用罄後應予回收之機制，此為公眾周知之現今行動電話使
    用交易之常態，則依循現今交易型態，縱行動電話登記名義
    人並非被告本人，然依社會一般行動電話之使用慣例，仍應
    將其所有權歸屬於被告，是扣案之So nyEricsso n行動電話
    1支（含0000000000號SIM卡），均用以聯繫販賣毒品事宜，
    與證人即各該購毒者之證述相符，並有通訊監察譯文附卷可
    稽，且均為被告陳俊勳所有，業據其於原審審理時供明在卷
    ，復有遠傳資料查詢單1紙附於本院卷可稽，應依該條例第
    19條第1項之規定予以沒收。末復敘明有關起訴意旨聲請對
    被告陳俊勳諭知刑前強制工作部分，按保安處分係對受處分
    人將來之危險性所為拘束其身體、自由之處置，以達教化與
    治療之目的，為刑罰之補充制度，本諸法治國家保障人權之
    原理及刑法之保護作用，其法律規定之內容，應受比例原則
    之規範，使保安處分之宣告，與行為人所為行為之嚴重性，
    行為人所表現之危險性，及對行為人未來行為之期待性相當
    （司法院大法官會議釋字第471號解釋可資參照）。被告陳
    俊勳販賣毒品之對象均非多，其因販賣毒品所得之獲利非鉅
    ，綜合考量其所犯如附表一、二所示各罪之嚴重性、所表現
    之危險性及對於未來行為之期待性，分別量處如主文所示之
    刑，應已足收懲儆之效，尚無諭知刑前強制工作之必要。經
    核認事用法俱無不合，量刑亦屬妥適，上訴意旨或認原判決
    量刑過重（附表一部份）或否認販賣第一級毒品海洛因之犯
    罪（附表二部份），所為上訴均為無理由，應駁回其上訴。
據上論結，應依刑事訴訟法第三百六十八條，判決如主文。
本案經檢察官李月治到庭執行職務。
中    華    民    國   100    年    6     月    16    日
            刑事第六庭    審判長法  官  李  文  雄
                                法  官  陳  如  玲
                                法  官  蔡 王 金 全
上列正本證明與原本無異。
如不服本判決應於收受送達後十日內向本院提出上訴書狀，其未
敘述上訴理由者，並得於提起上訴後十日內向本院補提理由書 (
均須按他造當事人之人數附繕本)「切勿逕送上級法院」。
                                書記官  金  珍  華
中    華    民    國   100    年    6     月    16    日
附錄本案論罪科刑法條全文：
毒品危害防制條例第10條
施用第一級毒品者，處 6 月以上 5 年以下有期徒刑。
施用第二級毒品者，處 3 年以下有期徒刑。
 附表一
┌──┬─────┬─────┬──────┬──────┬──────────┐
│編號│受轉讓毒品│  時  間  │  地    點  │  方    式  │     主      文     │
│    │者        │          │            │            │                    │
├──┼─────┼─────┼──────┼──────┼──────────┤
│ 1  │  李隆寶  │99年12月5 │被告陳俊勳位│被告陳俊勳於│陳俊勳轉讓第一級毒品│
│    │          │日晚間11時│於彰化縣花壇│99年12月5日 │，累犯，處有期徒刑拾│
│    │          │10分      │鄉花壇村番花│晚間10時52分│月。扣案之Sony Erics│
│    │          │          │路25號之住處│，先以其所持│son 牌行動電話壹支（│
│    │          │          │            │用之00000000│含0000000000號SIM 卡│
│    │          │          │            │70號行動電話│壹張）沒收。        │
│    │          │          │            │與李隆寶所持│                    │
│    │          │          │            │用之00000000│                    │
│    │          │          │            │48號行動電話│                    │
│    │          │          │            │聯絡，雙方約│                    │
│    │          │          │            │定於15分鐘後│                    │
│    │          │          │            │至被告左列住│                    │
│    │          │          │            │處，被告即以│                    │
│    │          │          │            │注射針筒盛裝│                    │
│    │          │          │            │加水稀釋後之│                    │
│    │          │          │            │第一級毒品海│                    │
│    │          │          │            │洛因，供李隆│                    │
│    │          │          │            │寶注射施用1 │                    │
│    │          │          │            │次，而轉讓第│                    │
│    │          │          │            │一級毒品海洛│                    │
│    │          │          │            │因予李隆寶。│                    │
├──┼─────┼─────┼──────┼──────┼──────────┤
│ 2  │  李隆寶  │99年12月17│  同    上  │被告陳俊勳於│陳俊勳轉讓第一級毒品│
│    │          │日下午2 時│            │99年12月17日│，累犯，處有期徒刑壹│
│    │          │許        │            │下午1 時9 分│年肆月。            │
│    │          │          │            │向李隆寶借其│                    │
│    │          │          │            │所使用之0989│                    │
│    │          │          │            │155948號行動│                    │
│    │          │          │            │電話，撥打09│                    │
│    │          │          │            │00000000號行│                    │
│    │          │          │            │動電話後約1 │                    │
│    │          │          │            │個小時，被告│                    │
│    │          │          │            │陳俊勳與李隆│                    │
│    │          │          │            │寶相約至被告│                    │
│    │          │          │            │左列住處，以│                    │
│    │          │          │            │上開方式，轉│                    │
│    │          │          │            │讓第一級毒品│                    │
│    │          │          │            │海洛因予李隆│                    │
│    │          │          │            │寶。        │                    │
├──┼─────┼─────┼──────┼──────┼──────────┤
│ 3  │  李隆寶  │99年12月19│  同    上  │李隆寶於99年│陳俊勳轉讓第一級毒品│
│    │          │日上午8 時│            │12月19日上午│，累犯，處有期徒刑壹│
│    │          │50分許    │            │8 時32分，以│年肆月。扣案之Sony E│
│    │          │          │            │其所持用之09│ricsson 牌行動電話壹│
│    │          │          │            │00000000號行│支（含0000000000號SI│
│    │          │          │            │動電話，撥打│M 卡壹張）均沒收。  │
│    │          │          │            │被告陳俊勳所│                    │
│    │          │          │            │持用之098978│                    │
│    │          │          │            │0170號行動電│                    │
│    │          │          │            │話，雙方相約│                    │
│    │          │          │            │於15分鐘後至│                    │
│    │          │          │            │被告陳俊勳左│                    │
│    │          │          │            │列住處，以上│                    │
│    │          │          │            │開方式，轉讓│                    │
│    │          │          │            │第一級毒品予│                    │
│    │          │          │            │李隆寶。    │                    │
└──┴─────┴─────┴──────┴──────┴──────────┘
 附表二
┌──┬─────┬─────┬──────┬──────┬────┬─────────┐
│編號│  購毒者  │  時  間  │  地    點  │  方    式  │金額（新│    主      文    │
│    │          │          │            │            │臺幣/ 元│                  │
│    │          │          │            │            │）      │                  │
├──┼─────┼─────┼──────┼──────┼────┼─────────┤
│ 1  │  洪沛霖  │99年12月21│彰化縣花壇鄉│洪沛霖於99年│5百元   │陳俊勳販賣第一級毒│
│    │          │日下午5 時│番花路接近秀│12月21日下午│        │品海洛因，累犯，處│
│    │          │許        │水鄉○○○道│4 時29分，先│        │有期徒刑拾伍年陸月│
│    │          │          │路旁        │以其00-00000│        │。扣案之Sony Erics│
│    │          │          │            │46號市內電話│        │son 牌行動電話壹支│
│    │          │          │            │撥打被告陳俊│        │（含0000000000號SI│
│    │          │          │            │勳所持用之09│        │M卡壹張）均沒收。 │
│    │          │          │            │00000000號行│        │未扣案之販賣第一級│
│    │          │          │            │動電話，雙方│        │毒品所得新臺幣伍佰│
│    │          │          │            │相約至被告位│        │元沒收之，如全部或│
│    │          │          │            │於彰化縣花壇│        │一部不能沒收，以其│
│    │          │          │            │鄉花壇村番花│        │財產抵償之。      │
│    │          │          │            │路25號之住處│        │                  │
│    │          │          │            │，洪沛霖至被│        │                  │
│    │          │          │            │告住處先交付│        │                  │
│    │          │          │            │（下同）5 百│        │                  │
│    │          │          │            │元海洛因之價│        │                  │
│    │          │          │            │金予被告，並│        │                  │
│    │          │          │            │約定在20分鐘│        │                  │
│    │          │          │            │後至左列地點│        │                  │
│    │          │          │            │，被告於該處│        │                  │
│    │          │          │            │交付第一級毒│        │                  │
│    │          │          │            │品海洛因1 包│        │                  │
│    │          │          │            │予洪沛霖。  │        │                  │
│    │          │          │            │            │        │                  │
├──┼─────┼─────┼──────┼──────┼────┼─────────┤
│ 2  │  劉建顯  │100 年1 月│被告陳俊勳位│劉建顯於左列│1千元   │陳俊勳販賣第一級毒│
│    │          │23日下午6 │於彰化縣花壇│時間，前往左│        │品海洛因，累犯，處│
│    │          │時許      │鄉花壇村番花│列地點，向被│        │有期徒刑拾伍年捌月│
│    │          │          │路25號之住處│告購買1 千元│        │。未扣案之販賣第一│
│    │          │          │            │之海洛因，被│        │級毒品所得新臺幣壹│
│    │          │          │            │告約於2 、3 │        │仟元沒收之，如全部│
│    │          │          │            │分鐘後交付第│        │或一部不能沒收，以│
│    │          │          │            │一級海洛因1 │        │其財產抵償之。    │
│    │          │          │            │包予劉建顯，│        │                  │
│    │          │          │            │並向劉建顯表│        │                  │
│    │          │          │            │示，因其未賺│        │                  │
│    │          │          │            │取差價，故向│        │                  │
│    │          │          │            │劉建顯分食其│        │                  │
│    │          │          │            │甫購得之海洛│        │                  │
│    │          │          │            │因，以上開賺│        │                  │
│    │          │          │            │取海洛因供己│        │                  │
│    │          │          │            │吸食之方式營│        │                  │
│    │          │          │            │利。        │        │                  │
├──┼─────┼─────┼──────┼──────┼────┼─────────┤
│ 3  │  賴志緯  │99年12月9 │  同    上  │賴志緯於99年│5百元   │陳俊勳販賣第一級毒│
│    │          │日晚間9 時│            │12月9 日晚間│        │品海洛因，累犯，處│
│    │          │50分許    │            │8 時21分、26│        │有期徒刑拾伍年陸月│
│    │          │          │            │分、49分以其│        │。扣案之Sony Erics│
│    │          │          │            │所持用之0932│        │son 牌行動電話壹支│
│    │          │          │            │600971行動電│        │（含0000000000號SI│
│    │          │          │            │話撥打被告陳│        │M卡壹張）均沒收。 │
│    │          │          │            │俊勳所持用之│        │未扣案之販賣第一級│
│    │          │          │            │0000000000號│        │毒品所得新臺幣伍佰│
│    │          │          │            │行動電話，雙│        │元沒收之，如全部或│
│    │          │          │            │方相約至被告│        │一部不能沒收，以其│
│    │          │          │            │左列住處，嗣│        │財產抵償之。      │
│    │          │          │            │賴志緯交付毒│        │                  │
│    │          │          │            │品價金5 百元│        │                  │
│    │          │          │            │予被告後，被│        │                  │
│    │          │          │            │告約2 、30分│        │                  │
│    │          │          │            │鐘後始於同上│        │                  │
│    │          │          │            │住處，交付第│        │                  │
│    │          │          │            │一級毒品海洛│        │                  │
│    │          │          │            │因一包予賴志│        │                  │
│    │          │          │            │緯，並向賴志│        │                  │
│    │          │          │            │緯表示，因其│        │                  │
│    │          │          │            │未賺取差價，│        │                  │
│    │          │          │            │故向賴志緯分│        │                  │
│    │          │          │            │食甫購得之海│        │                  │
│    │          │          │            │洛因，以上開│        │                  │
│    │          │          │            │賺取海洛因供│        │                  │
│    │          │          │            │己吸食之方式│        │                  │
│    │          │          │            │營利。      │        │                  │
├──┼─────┼─────┼──────┼──────┼────┼─────────┤
│ 4  │  賴志緯  │99年12月21│  同    上  │賴志緯於99年│5百元   │陳俊勳販賣第一級毒│
│    │          │日下午1 時│            │12月21日中午│        │品海洛因，累犯，處│
│    │          │50分許    │            │12時50分以其│        │有期徒刑拾伍年陸月│
│    │          │          │            │所持用之0932│        │。扣案之Sony Erics│
│    │          │          │            │600971行動電│        │son 牌行動電話壹支│
│    │          │          │            │話撥打被告陳│        │（含0000000000號SI│
│    │          │          │            │俊勳所持用之│        │M卡壹張）均沒收。 │
│    │          │          │            │0000000000號│        │未扣案之販賣第一級│
│    │          │          │            │行動電話，雙│        │毒品所得新臺幣伍佰│
│    │          │          │            │方相約至被告│        │元沒收之，如全部或│
│    │          │          │            │左列住處，嗣│        │一部不能沒收，以其│
│    │          │          │            │賴志緯交付毒│        │財產抵償之。      │
│    │          │          │            │品價金5 百元│        │                  │
│    │          │          │            │予被告後，被│        │                  │
│    │          │          │            │告約2 、30分│        │                  │
│    │          │          │            │鐘後始於同上│        │                  │
│    │          │          │            │住處，交付第│        │                  │
│    │          │          │            │一級毒品海洛│        │                  │
│    │          │          │            │因一包予賴志│        │                  │
│    │          │          │            │緯，並向賴志│        │                  │
│    │          │          │            │緯表示，因其│        │                  │
│    │          │          │            │未賺取差價，│        │                  │
│    │          │          │            │故向賴志緯分│        │                  │
│    │          │          │            │食甫購得之海│        │                  │
│    │          │          │            │洛因，以上開│        │                  │
│    │          │          │            │賺取海洛因供│        │                  │
│    │          │          │            │己吸食之方式│        │                  │
│    │          │          │            │營利。      │        │                  │
└──┴─────┴─────┴──────┴──────┴────┴─────────┘